【裁判字號】    98,訴,2400
【裁判日期】    981014
【裁判案由】    毒品危害防制條例
【裁判全文】
臺灣臺中地方法院刑事判決              98年度訴字第2400號
公  訴  人  台灣台中地方法院檢察署檢察官
被      告  丙○○
                    （
選任辯護人  楊雯齡律師
上列被告因毒品危害防制條例案件，經檢察官提起公訴（98年度
偵字第13061號），本院判決如下：
    主    文
丙○○販賣第二級毒品，累犯，處有期徒刑參年拾月。扣案之第
二級毒品甲基安非他命肆包（驗餘淨重各為0﹒6048公克、3﹒42
77公克、1﹒0081公克、0﹒6668公克）沒收銷燬之，電子磅秤壹
台、分裝杓壹支、分裝袋壹包、行動電話手機壹支（含00000000
00號行動電話門號SIM卡）沒收，販賣第二級毒品所得新台幣貳
仟元沒收，如全部或一部不能沒收時，以其財產抵償之；又販賣
第二級毒品，累犯，處有期徒刑參年拾月。扣案之第二級毒品甲
基安非他命肆包（驗餘淨重各為0﹒6048公克、3﹒4277公克、1
﹒0081公克、0﹒6668公克）沒收銷燬之，電子磅秤壹台、分裝
杓壹支、分裝袋壹包、行動電話手機壹支（含0000000000號行動
電話門號SIM卡）沒收，販賣第二級毒品所得新台幣參仟元沒收
，如全部或一部不能沒收時，以其財產抵償之；應執行有期徒刑
陸年。扣案之第二級毒品甲基安非他命肆包（驗餘淨重各為0﹒6
048公克、3﹒4277公克、1﹒0081公克、0﹒6668公克）沒收銷燬
之，電子磅秤壹台、分裝杓壹支、分裝袋壹包、行動電話手機壹
支（含0000000000號行動電話門號SIM卡）沒收，販賣第二級毒
品所得新台幣伍仟元沒收，如全部或一部不能沒收時，以其財產
抵償之。
    犯罪事實
一、丙○○曾因毒品危害防制條例案件，經本院95年度中簡字第
    3613號判處有期徒刑六月，於民國96年2月15日易科罰金執
    行完畢。仍不知悔改，明知甲基安非他命係毒品危害防制條
    例第2條第2項第2款所規定之第二級毒品，竟各基於販賣第
    二級毒品甲基安非他命以營利之犯意，先於98年5月3日15時
    36分許至20時54分許，以其所持用之0000000000號行動電話
    門號與丁○○所持用之0000000000號行動電話門號互為聯絡
    後，於同日21時許，在台中縣大里市○居街84巷2號其住處
    ，以新台幣（下同）2000元之價格，販賣第二級毒品甲基安
    非他命予丁○○，由丙○○向丁○○收取現金2000元，並交
    付約0﹒6公克之甲基安非他命予丁○○，當場完成交易。另
    於98年5月12日某時，以同一方式，在同一地點，以3000元
    之價格，販賣第二級毒品甲基安非他命予丁○○，由丙○○
    向丁○○收取現金3000元，並交付約0﹒8公克之甲基安非他
    命予丁○○，當場完成交易。嗣於98年5月15日12時30分許
    ，適丁○○前往丙○○上址住處時，為警搜索查獲，並扣得
    丙○○所有行動電話手機一支（含0000000000號行動電話門
    號SIM卡）、電子磅秤一台、分裝杓一支、分裝袋一包及第
    二級毒品甲基安非他命四包（查獲時淨重各為0﹒6055公克
    、3﹒4282公克、1﹒0086公克、0﹒6675公克，驗餘淨重各
    為0﹒6048公克、3﹒4277公克、1﹒0081公克、0﹒6668公克
    ）。
二、案經行政院海岸巡防署中部地區巡防局岸巡三二大隊報請台
    灣台中地方法院檢察署檢察官偵查起訴。
    理    由
一、按被告以外之人於偵查中向檢察官所為之陳述，除顯有不可
    信之情況者外，得為證據，刑事訴訟法第159條之1第2項定
    有明文。本案證人丁○○於偵查中之具結證述，查檢察官就
    該偵查訊問之實施，並無任何違反相關規定之瑕疵，亦無證
    據證明該證人於偵查中所述有何遭受強暴、脅迫、詐欺、利
    誘等外力干擾之情形，或影響其心理狀況致妨礙其自由陳述
    等顯不可信之情況，被告丙○○及其辯護人在本院審理時復
    未就此部分有所主張，依照上揭說明，應認有證據能力。
二、訊據被告丙○○固坦承其與丁○○分別持用0000000000號、
    0000000000號行動電話門號等情，惟否認有販賣第二級毒品
    犯行，辯稱伊與丁○○為男女朋友，二人係於起訴書所載時
    間、地點合夥購買第二級毒品甲基安非他命，每次均係丁○
    ○向伊表示要購買多少甲基安非他命，伊與丁○○出資同樣
    金額，由伊向綽號川哥的人購買，回來後再以電子磅秤平分
    ，丁○○不認識川哥，也未見過云云。惟查：
（一）證人丁○○於偵查中具結證稱伊有向被告購買安非他命（
      應係甲基安非他命，見後述），約二、三次。伊於97年4
      月間經朋友介紹認識被告，剛開始伊幫被告處理電腦，被
      告會提供安非他命予伊用，98年間才開始向被告購買安非
      命。98年5月15日伊拿二張1000元紙鈔去向被告換回一張2
      000元紙鈔，因之前伊拿2000元紙鈔向被告購買安非他命
      ，該2000元紙鈔平常伊都是放在包包裡沒有使用，才會想
      去換回來。98年5月3日，伊以0000000000號行動電話門號
      與被告所持用之0000000000號行動電話互傳簡訊，係伊傳
      簡訊問被告2000元、3000元可以買多少重量安非他命，被
      告傳簡訊給伊表示2000元可以買到0﹒6公克安非他命，30
      00元可以買到0﹒8公克，伊問被告是否可以3500元買1公
      克安非他命，被告表示依其簡訊內容賣，不多給伊，被告
      叫伊過去，以3000元購買0﹒8公克安非他命，後來伊以20
      00元向被告購買0﹒6公克安非他命。伊最後一次是於98年
      5月12日或13日中午至被告住處，向被告購買3000元安非
      他命，被告給伊0﹒8公克等語；復於本院審理時具結證稱
      「（問：被告一直說妳與他是男女朋友關係，你有無意見
      ？）我當然有意見，我根本不是被告的女朋友，只是經朋
      友介紹認識。」、「（問：認識被告後有常常去找被告？
      ）被告常常叫我去他家幫他維修電腦，或帶他的狗去打預
      防針。」、「（問：98年5月間妳是否仍施用甲基安非他
      命？）有。」、「（問：施用的甲基安非他命向何人購買
      ？）向被告購買。」、「（問：情形如何？）有時候是買
      的，有時候我去被告家，被告會拿一些甲基安非他命請我
      ，沒有收錢。」、「（問：98年5月妳是否記得向丙○○
      購買幾次甲基安非他命？）不太記得。」、「（提示98年
      7月7日偵查筆錄，問：妳在檢察官訊問時稱，妳總共在98
      年5月間向被告購買二次甲基安非他命？）我在偵查中所
      述正確。」、「（問：妳總共向被告買兩次甲基安非他命
      ，第一次購買多少錢？）第一次是5月3日購買2000元，第
      二次是5月12日或13日購買3000元。」、「（問：妳跟被
      告互動期間，妳有無跟被告二人共同去向別人購買甲基安
      非他命？）沒有。」、「（問：有無跟被告一起湊錢向別
      人購買甲基安非他命？）沒有。」、「（問：有跟被告任
      何糾葛仇恨？）沒有。」、「（問：妳那時使用的行動電
      話？）0000000000號。」、「（問：妳何時認識被告丙○
      ○？）97年4月份時。」、「（問：妳經由何位朋友介紹
      認識丙○○？）小時候的朋友吳俊明。」、「（問：吳俊
      明為何要介紹妳認識丙○○？）吳俊明約我出去逛逛，就
      帶我去丙○○家，就介紹我認識，並沒有特別要介紹我認
      識被告。第一次吳俊明帶我去被告家，我就在機車上帶著
      口罩，並沒有跟被告講話，我記得是因為後來吳俊明說丙
      ○○喜歡我。」、「（問：除了吳俊明帶妳到被告家外，
      之後妳跟被告有無來往？）我是賣手機通訊的，被告曾經
      請我幫他買手機、電腦，或帶他的狗去打預防針。」、「
      （問：妳跟丙○○聯絡頻率？）很常連絡，因為他問題很
      多，所以一、二天就去他家一次，如果不去他就講話很難
      聽，他會罵人。」、「（問：除了被告以外，妳曾經向其
      他人購買過甲基安非他命？）沒有。」、「（問：依照通
      聯紀錄顯示，從98年5月1日開始到98年5月15日被查獲時
      ，妳跟被告一天都有好幾通的通聯，大部分是妳主動打電
      話或傳簡訊給被告，對此有無意見？）我現在忘記為什麼
      常常聯繫，但是如果要跟被告買甲基安非他命，都是用行
      動電話聯絡，其他聯絡都是解決他的問題。」、「（問：
      你要跟被告買甲基安非他命，通常是打幾通電話給被告？
      ）我沒有常常跟被告買甲基安非他命，每次買甲基安非他
      命打幾通電話，我確實忘記了，但被告不是每次都有接電
      話，所以每次要找他就要一直打。」、「（提示98年5月3
      日通訊監察譯文，問：這些簡訊是否你傳給被告的？）是
      。」、「（問：當天為何傳這麼多簡訊給丙○○？）簡訊
      上面很清楚，就是跟丙○○討論甲基安非他命的價格。」
      、「（提示98年5月3日20時20分簡訊，問：丙○○傳給你
      簡訊內容【你過來拿，《三》】是何意？）是叫我拿3000
      元過去。」、「（問：為何剛剛檢察詰問時妳說98年5月3
      日只有買2000元？）因為被告本來向我收3000元，我認為
      他賣得太貴，後來我只有向他拿2000元甲基安非他命。」
      、「（提示通聯紀錄，問：依照電話通聯紀錄，98年5月
      12日你有跟被告聯絡，98年5月13日沒有跟被告聯絡，是
      否表示你是在98年5月12日跟被告購買甲基安非他命？）
      是。」等語，先後一致，依證人丁○○前開所述，其至少
      曾以2000元、3000元之價格，向被告購買第二級毒品甲基
      安非他命二次。
（二）被告供陳其持用0000000000號行動電話門號，而證人丁○
      ○持用0000000000號行動電話門號。依該二行動電話門號
      之通訊監察譯文顯示，證人丁○○曾於98年5月3日15時36
      分許、19時28分許，分別傳簡訊「有空嗎？拿東西」、「
      你有要出嗎？」予被告；被告於19時33分許傳簡訊「要可
      以，但是沒有像前天那樣了，看怎樣？」予證人丁○○；
      證人丁○○於19時37分許傳簡訊「不懂辣？你直接告訴我
      兩千多少三千是多少（重量）」予被告；被告於19時43分
      許傳簡訊「二…06三…08最多這樣」予證人丁○○；證人
      丁○○分別於19時50分許、20時4分許傳簡訊「那就拿三
      待會要去小鎮那個郵局麻煩你拿過去（八點二十）」、「
      三五出1﹒0給我可以嗎？」予被告；被告於20時8分許傳
      簡訊「你幹嘛老是要討價還價，你就是看這個看那麼重是
      不是」予證人丁○○；證人丁○○於20時11分許傳簡訊「
      沒人向你討價還價！價錢一直以來都是由你訂！只不過是
      問你意思而已？」予被告；被告於20時11分許傳簡訊「不
      說了」予證人丁○○；證人丁○○於20時23分許傳簡訊「
      究竟是怎樣？有沒有要出，你說價格我把想法說出來聽看
      你覺得可不可以這樣有錯嗎？你就一句不說了！我怎知如
      何」予被告；被告於20時25分許傳簡訊「你過來拿，《三
      》」證人丁○○最後於20時54分許撥打電話與被告為下列
      聯絡：證人丁○○「我在巷口了，你是要拿下來還是怎樣
      」、被告「巷口那裡」、證人丁○○「就久居街這一條啦
      ，你是要拿出來還是我上去拿」、被告「你上來拿好了，
      不然外面請客那麼多人」、證人丁○○「好啦」；及雙向
      通聯紀錄所載，證人丁○○與被告自98年5月12日9時4分
      許起至19時12分許止，曾互為聯絡達數十通，對照證人丁
      ○○前開所述向被告購買第二級毒品甲基安非他命二次之
      過程，均相符合。
（三）佐以證人丁○○於上揭時地為警查獲，經採其尿液送驗結
      果，安非他命、甲基安非他命均呈陽性反應，有台中市警
      察局第一分局委託鑑驗尿液代號與真實姓名對照表及中山
      醫學大學附設醫院檢驗科藥物檢測中心尿液檢驗報告附卷
      足憑（按施用甲基安非他命者，其尿液中之代謝物為甲基
      安非他命及安非他命，依現行濫用藥物尿液檢驗作業準則
      ，其甲基安非他命濃度大於500ng/ml，且其代謝物安非他
      命濃度大於200ng/ml者，判定為甲基安非他命陽性反應。
      施用安非他命者，其尿液代謝物應為安非他命陽性反應，
      不會產生有甲基安非他命陽性反應。施用甲基安非他命者
      ，其尿液代謝物會呈甲基安非他命及安非他命陽性反應；
      人體施用甲基安非他命後，在主要代謝物中未改變形態之
      甲基安非他命佔施用劑量達百分之43，而安非他命佔百分
      之5），可知證人丁○○於採尿前96小時內確曾施用第二
      級毒品甲基安非他命。另被告為警查獲，經扣得其所有行
      動電話手機一支（含0000000000號行動電話門號SIM卡）
      、電子磅秤一台、分裝杓一支、分裝袋一包及第二級毒品
      甲基安非他命四包（查獲時淨重各為0﹒6055公克、3﹒42
      82公克、1﹒0086公克、0﹒6675公克，驗餘淨重各為0﹒6
      048公克、3﹒4277公克、1﹒0081公克、0﹒6668公克），
      有行政院海岸巡防署中部地區巡防局岸巡三二大隊扣押物
      品目錄表、查獲照片、行政院衛生署草屯療養院鑑定書在
      卷，及上揭物品扣案可稽，而一般單純施用毒品者，鮮少
      同時持有電子磅秤、分裝杓、分裝袋等情，益徵證人丁○
      ○前開所述應屬可信，被告確有於98年5月3日21時許及98
      年5月12日某時，分別以2000元、3000元之價格，販賣0﹒
      6公克、0﹒8公克之甲基安非他命予證人丁○○，被告所
      辯無非飾之詞，不足採信，其先後販賣第二級毒品犯行均
      堪認定。至於證人甲○○在本院審理時證稱伊認識被告十
      年，伊至被告家時，常看到丁○○在被告家，伊聽被告表
      示丁○○是其女友，且聽說丁○○花被告很多錢，伊不知
      被告與丁○○交往程度如何，二人互動正常，感覺像男女
      朋友，最後看到丁○○是98年3、4月份時等語，及證人戊
      ○○在本院審理時證稱伊係被告姊姊，被告常帶丁○○至
      伊家，丁○○有一個國小兒子，常帶兒子去，被告向伊表
      示其與丁○○是男女朋友，二人看來互動很好，被告會載
      丁○○去買東西、看病等語，多係推測之詞，縱認證人丁
      ○○曾與被告互動頻繁，亦不足以證明二人係男女朋友，
      並進而認定被告不曾販賣第二級毒品甲基安非他命予證人
      丁○○。
（四）被告上揭販賣第二級毒品甲基安非他命予丁○○之犯行，
      雖無從認定其販入價格，以計算其確切獲利金額。然毒品
      危害防制條例所規定之販賣第二級毒品罪刑嚴重，且販賣
      第二級毒品甲基安非他命係違法行為，非可公然為之，亦
      無公定價格，復可任意分裝增減數量，每次買賣之價格、
      數量，係隨時依雙方之關係深淺、資力、需求量、對行情
      之認知、來源是否充裕、查緝是否嚴緊、購買者被查獲時
      供述購買對象之可能風險評估等因素，而異其標準，機動
      調整，非可一概而論。況近年來毒品之濫用，危害國民健
      康與社會安定日益嚴重，治安機關對於販賣或施用毒品之
      犯罪行為，無不嚴加查緝，各傳播媒體對於政府大力掃毒
      之決心亦再三報導，已使第二級毒品甲基安非他命取得不
      易，物稀價昂，苟被告於買賣之過程中無利可圖，縱屬至
      愚，亦無甘冒被取締移送法辦判處重刑之危險，平白從事
      第二級毒品甲基安非他命買賣之理，顯見被告販入價格必
      較其出售價格為低，而有從中賺取買賣價差牟利之意圖及
      事實。
三、核被告所為，其上揭先後販賣第二級毒品甲基安非他命之犯
    行，均係犯毒品危害防制條例第4條第2項之販賣第二級毒品
    罪（被告行為後，毒品危害防制條例第4條第2項之販賣第二
    級毒品之規定，雖已於98年5月20日公布修正，惟依該條例
    第36條規定自公布後六個月施行，尚不生比較適用之問題）
    。其因販賣而持有第二級毒品甲基安非他命之低度行為，已
    為販賣之高度行為所吸收，不另論罪。又被告所犯上揭販賣
    第二級毒品二罪，犯意各別，行為互殊，應予分論併科。再
    被告曾因曾因毒品危害防制條例案件，經本院95年度中簡字
    第3613號判處有期徒刑六月，於96年2月15日易科罰金執行
    完畢（見卷附台灣高等法院被告前案紀錄表），五年以內故
    意再犯本件有期徒刑以上之販賣第二級毒品二罪，皆為累犯
    ，除無期徒刑部分依刑法第65條第1項規定不得加重外，餘
    法定刑有期徒刑及併科罰金部分應依刑法第47條第1項規定
    加重其刑。又被告販賣第二級毒品甲基安非他命二次予證人
    丁○○，每次販賣數量不多，價格非高，獲利微少，較諸大
    量供應第二級毒品甲基安非他命之盤商而言，對社會治安及
    國民健康之危害顯然較輕，倘仍遽處以法定本刑之最低刑度
    即七年以上有期徒刑，無異仍屬失之過苛而不盡情理，不免
    予人情輕法重之感，且難謂符合罪刑相當性及比例原則，更
    無從與大毒梟之惡行有所區隔，本院因認被告所犯上揭販賣
    第二級毒品二罪，在客觀上均足以引起一般人之同情，情節
    尚堪憫恕，應依刑法第59條之規定酌量減輕其刑（法定刑無
    期徒刑部分減輕為二十年以下十五年以上有期徒刑，法定刑
    有期徒刑及併科罰金部分均減至二分之一），其法定刑為有
    期徒刑及併科罰金部分並予先加後減。爰審酌被告已有毒品
    危害防制條例前科，仍不知悔改，明知第二級毒品甲基安非
    他命不僅殘害施用者身心健康，導致性格異常、精神障礙，
    因而散盡家財、連累家人，或為購毒挺而走險，亦在所多聞
    ，竟仍予以販賣牟利，價值觀念偏差，危害社會善良風俗，
    事後否認犯行，顯不知悔悟，其每次販賣第二級毒品甲基安
    非他命數量不多，價格非高，獲利微少，手段平和等一切情
    狀，依序處以如主文所示之刑，並定其應執行之刑。扣案之
    第二級毒品甲基安非他命四包（驗餘淨重各為0﹒6048公克
    、3﹒4277公克、1﹒0081公克、0﹒6668公克），均應依毒
    品危害防制條例第18條第1項前段規定諭知沒收銷燬之；另
    扣案之被告所有行動電話手機一支（含0000000000號行動電
    話門號SIM卡）、電子磅秤一台、分裝杓一支、分裝袋一包
    ，係供其上揭販賣第二級毒品所用，應依同條例第19條第1
    項規定宣告沒收。而被告上揭販賣第二級毒品甲基安非他命
    二次予丁○○所得各2000元、3000元，雖未扣案，但係被告
    販賣第二毒品實際所得，亦均應依同條例第19條第1項規定
    宣告沒收，如全部或一部不能沒收時，以其財產抵償之。
據上論斷，應依刑事訴訟法第299條第1項前段，毒品危害防制條
例第4條第2項、第18條第1項前段、第19條第1項，刑法第11條、
第47條第1項、第59條、第51條第5款、第9款，判決如主文。
本案經檢察官乙○○到庭執行職務。
中    華    民    國    98    年    10    月    14    日
                  刑事第二庭  審判長法  官  曾佩琦
                                    法  官  郭德進
                                    法  官  鍾堯航
以上正本證明與原本無異。
如不服本判決應於收受判決後10日內向本院提出上訴書狀，並應
敘述具體理由；其未敘述上訴理由者，應於上訴期間屆滿後20日
內向本院補提理由書（均須按他造當事人之人數附繕本）「切勿
逕送上級法院」。
                                    書記官  吳淑願
中    華    民    國    98    年    10    月    14    日
附錄本案論罪科刑法條全文
毒品危害防制條例第4條第2項：
製造、運輸、販賣第二級毒品者，處無期徒刑或七年以上有期徒
刑，得併科新台幣七百萬元以下罰金。


司法院資訊處製作；財團法人民間司法改革基金會備份。
